ACORDAO-COMPLETO-2392139

ACÓRDÃO 290/2020 ATA 4/2020 - PLENÁRIO

VISTOS, relatados e discutidos estes autos de monitoramento do cumprimento do item 9.2 do Acórdão 2570/2019-TCU-Plenário, relator Ministro Raimundo Carreiro, por meio do qual o Colegiado determinou à Universidade Federal da Bahia a adoção das providências cabíveis no sentido de anular o ato administrativo de inabilitação da licitante Amende Comércio e Automação de Equipamentos Educacionais Ltda. (CNPJ 09.312.196/0001-24) , em relação aos itens 12, 13 e 14 do Pregão Eletrônico SRP 11/2019, e todos os atos posteriores, com o consequente retorno do pregão à fase de aceitação de proposta desses itens, considerando que o motivo utilizado para a inabilitação dissentiu do art. 4º, XIV, da Lei 10.520/2002 c/c os arts. 14, parágrafo único, e 25, § 1º, do Decreto 5.450/2005 e c/c os arts. 4º, caput e §1º, e 21, III e V, da INSG/MP 3/2018, 
ACORDAM os Ministros do Tribunal de Contas da União, reunidos em Sessão do Plenário, com fundamento no art. 41 da Lei 8.443, de 16 de julho de 1992, c/c art. 243 do Regimento Interno do TCU, em: 
9.1. considerar cumpridas as determinações contidas no item 9.2 do Acórdão 2570/2019-TCU-Plenário, relator Ministro Raimundo Carreiro; 
9.2. encaminhar cópia desta deliberação à Universidade Federal da Bahia, à Amende Comercio e Automacao de Equipamentos Educacionais Ltda. e à Vivacity Tecnologia Ltda., informando que o relatório e o voto que a fundamentam podem ser acessados no endereço eletrônico www.tcu.gov.br/acordaos; e 
9.3. arquivar os presentes autos, com fundamento no inciso V do art. 169 do RI/TCU.

Monitoramento do cumprimento de deliberação expedida ao apreciar representação acerca de irregularidades em pregão eletrônico para registro de preços para eventual aquisição de ferramentas e equipamentos didáticos para atender as demandas do Instituto de Ciência, Tecnologia e Inovação Camaçari/Bahia, conforme condições, quantidades, exigências e estimativas.

Universidade Federal da Bahia.

3. Representante: Amende Comercio e Automacao de Equipamentos Educacionais Ltda.

13.1. Ministros presentes: José Mucio Monteiro (Presidente), Raimundo Carreiro (Relator), Ana Arraes, Bruno Dantas e Vital do Rêgo.
13.2. Ministros-Substitutos convocados: Marcos Bemquerer Costa e Weder de Oliveira.

RAIMUNDO CARREIRO

Trata-se de monitoramento do cumprimento do item 9.2 do Acórdão 2570/2019-TCU-Plenário, de minha relatoria, por meio do qual o Colegiado determinou à Universidade Federal da Bahia a adoção das providências cabíveis no sentido de anular o ato administrativo de inabilitação da licitante Amende Comércio e Automação de Equipamentos Educacionais Ltda. (CNPJ 09.312.196/0001-24) , em relação aos itens 12, 13 e 14 do Pregão Eletrônico SRP 11/2019, e todos os atos posteriores, com o consequente retorno do pregão à fase de aceitação de proposta desses itens, considerando que o motivo utilizado para a inabilitação dissentiu do art. 4º, XIV, da Lei 10.520/2002 c/c os arts. 14, parágrafo único, e 25, § 1º, do Decreto 5.450/2005 e c/c os arts. 4º, caput e §1º, e 21, III e V, da INSG/MP 3/2018.
2.	A Selog, em instrução às peças 60 e 61, propôs considerar atendidas as medidas proferidas na Deliberação ora monitorada, in verbis:
"Monitoramento de Acórdão
	A. Identificação do Processo

	TC Processo 027.194/2019-1
	Atendimento e arquivamento.

	Unidade Jurisdicionada
	Uasg

	Universidade Federal da Bahia (UFBA) 
	153038

	Objeto

	Registro de Preços para eventual aquisição de ferramentas e equipamentos didáticos para atender as demandas do Instituto de Ciência, Tecnologia e Inovação Camaçari/Bahia, conforme condições, quantidades, exigências e estimativas, inclusive as encaminhadas pelos órgãos e entidades participantes (quando for o caso) , estabelecidas no edital (peça 3, p. 1) 

	Representante
	CNPJ

	Amende Comércio e Automação de Equipamentos Educacionais Ltda.
	09.312.196/0001-24

	Modalidade
	Númerodo Certame
	Tipo

	Pregão Eletrônico para Registro de Preços
	11/2019
	Menor preço por item

	Vigência da ata
	Valor Homologado

	12 meses (peça 3, p. 1) 
	Item 12 - R$ 30.730,88 (quantidade: 3) ; Item 13 - R$ 29.990,00 (quantidade: 3) ; e Item 14 - R$ 71.700,00, negociado para R$ 70.900,00 (quantidade: 3 - peça 59, p. 5-7) 

	Fase do Certame

	Em 22/11/2019, foi homologada a adjudicação dos itens 12, 13 e 14 ao fornecedor Amende Comércio e Automação de Equipamentos Educacionais Ltda. (peça 59, p. 5-7) .

	B. Monitoramento

	Acórdão a ser monitorado
	Acórdão2.570/2019-TCU-Plenário, de 23/10/2019 (peça 48) 

	Documentos apresentados pela Unidade Jurisdicionada:

	Ofício 981/2019/GAB/UFBA, de 25/11/2019; Termo de Julgamento de Recursos do Pregão Eletrônico 11/2019 (SRP) , de 22/11/2019; e publicação do resultado do julgamento no Diário Oficial de União, de 25/11/2019 (peça 57) .

	Item do Acórdão:
	9.2
	Tipo:
	Determinação
	Análise:
	Atendido

	Transcrição:

	9.2. determinar à Universidade Federal da Bahia que: 
9.2.1. com fundamento no art. 71, inciso IX, da Constituição Federal, c/c o art. 45, caput, da Lei 8.443/1992 e art. 251, caput, do Regimento Interno do TCU, no prazo de 15 (quinze) dias, contado da notificação desta deliberação, adote as providências cabíveis ao exato cumprimento da lei, no sentido de anular o ato administrativo de inabilitação da licitante Amende Comércio e Automação de Equipamentos Educacionais Ltda. (CNPJ 09.312.196/0001-24) , em relação aos itens 12, 13 e 14 do Pregão Eletrônico SRP 11/2019, e todos os atos posteriores, com o consequente retorno do pregão à fase de aceitação de proposta desses itens, caso deseje dar continuidade ao certame, eis que o motivo utilizado para a inabilitação está em desacordo com o art. 4º, XIV, da Lei 10.520/2002 c/c os arts. 14, parágrafo único, e 25, § 1º, do Decreto 5.450/2005 e c/c os arts. 4º, caput e §1º, e 21, III e V, da IN-SG/MP 3/2018; 
9.2.2. informe a este Tribunal, no prazo de 30 (trinta) dias, contado da notificação desta deliberação, as providências adotadas para o pleno cumprimento da presente determinação;

	Resposta da Unidade Jurisdicionada (peça 57) :
1.	A Coordenação de Material e Patrimônio da universidade adotou os seguintes procedimentos para comprovar o cumprimento das determinações contidas no item 9.2 do Acórdão 2570/2019-TCU-Plenário:

	a) cancelamento da homologação dos itens 12, 13 e 14 do Pregão SRP 11/2019, em 18/11/2019;
b) abertura de Ata Complementar a fim de habilitar a licitante Amende Comércio e Automação de Equipamentos Educacionais Ltda. (Amende) ; e
c) adjudicação e homologação dos mencionados itens 12, 13 e 14 para a licitante Amende.

	Análise:

	2.	Trata-se de monitoramento das determinações contidas no item 9.2 do Acórdão 2570/2019-TCU-Plenário, nos termos do art. 35, § 2º, da Resolução-TCU 259/2014.
3.	Conforme as informações prestadas pela UFBA, é possível comprovar o atendimento das mencionadas determinações.
4.	Verifica-se, ainda, que a UFBA optou por dar continuidade ao certame após o retorno do pregão à fase de aceitação de propostas dos itens 12, 13 e 14 (peça 59, p. 5-6) .
5.	Considerando que as medidas solicitadas foram integralmente atendidas pela UFBA, propõe-se dar ciência aos interessados da deliberação a ser adotada pelo colegiado e arquivar os autos.

	C. Proposta de Encaminhamento

	6.	Em virtude do exposto, propõe-se:
6.1.	considerar atendidasas medidas solicitadas no item 9.2 do Acórdão 2570/2019-TCU-Plenário;
6.2.	informar à Universidade Federal da Bahia, ao representante e à sociedade empresária Vivacity Tecnologia Ltda. que o conteúdo da deliberação que vier a ser proferida poderá ser consultado no endereço www.tcu.gov.br/acordaos; e
6.3. 	determinar o arquivamento do processo, com fundamento no art. 169, V, do Regimento Interno/TCU"

3.	É o Relatório.

8.1. Andre Vieira de Araujo e outros, representando Vivacity Tecnologia Ltda.  
8.2. Thomas Nicolas Chryssocheris (237917/OAB-SP) e outros, representando Amende Comercio e Automacao de Equipamentos Educacionais Ltda.

Não atuou.

MONITORAMENTO. ACÓRDÃO 2570/2019 - TCU - PLENÁRIO. ITEM 9.2. ANULAÇÃO DE ATO ADMINISTRATIVO DE INABILITAÇÃO DE LICITANTE EM DESACORDO COM O ORDENAMENTO JURÍDICO. CUMPRIMENTO. ARQUIVAMENTO.

REPRESENTAÇÃO (REPR)

Secretaria de Controle Externo de Aquisições Logísticas (Selog).

Registro, inicialmente, que relato o presente feito em razão de sorteio realizado em cumprimento ao art. 18-B da Resolução TCU 175/2005 (peça 19) .
2.	Conforme assentado no relatório precedente, trata-se de monitoramento do cumprimento do item 9.2 do Acórdão 2570/2019-TCU-Plenário, de minha relatoria, por meio do qual o Colegiado determinou à Universidade Federal da Bahia a adoção das providências cabíveis no sentido de anular o ato administrativo de inabilitação da licitante Amende Comércio e Automação de Equipamentos Educacionais Ltda. (CNPJ 09.312.196/0001-24) , em relação aos itens 12, 13 e 14 do Pregão Eletrônico SRP 11/2019, e todos os atos posteriores, com o consequente retorno do pregão à fase de aceitação de proposta desses itens, considerando que o motivo utilizado para a inabilitação dissentiu do art. 4º, XIV, da Lei 10.520/2002 c/c os arts. 14, parágrafo único, e 25, § 1º, do Decreto 5.450/2005 e c/c os arts. 4º, caput e §1º, e 21, III e V, da INSG/MP 3/2018.
3.	Eis o teor dos itens em monitoramento:
ACORDAM os Ministros do Tribunal de Contas da União, reunidos em Sessão do Plenário, diante das razões expostas pelo Relator, em:
 (. . .) 
9.2. determinar à Universidade Federal da Bahia que:
9.2.1. com fundamento no art. 71, inciso IX, da Constituição Federal, c/c o art. 45, caput, da Lei 8.443/1992 e art. 251, caput, do Regimento Interno do TCU, no prazo de 15 (quinze) dias, contado da notificação desta deliberação, adote as providências cabíveis ao exato cumprimento da lei, no sentido de anular o ato administrativo de inabilitação da licitante Amende Comércio e Automação de Equipamentos Educacionais Ltda. (CNPJ 09.312.196/0001-24) , em relação aos itens 12, 13 e 14 do Pregão Eletrônico SRP 11/2019, e todos os atos posteriores, com o consequente retorno do pregão à fase de aceitação de proposta desses itens, caso deseje dar continuidade ao certame, eis que o motivo utilizado para a inabilitação está em desacordo com o art. 4º, XIV, da Lei 10.520/2002 c/c os arts. 14, parágrafo único, e 25, § 1º, do Decreto 5.450/2005 e c/c os arts. 4º, caput e §1º, e 21, III e V, da IN-SG/MP 3/2018;
9.2.2. informe a este Tribunal, no prazo de 30 (trinta) dias, contado da notificação desta deliberação, as providências adotadas para o pleno cumprimento da presente determinação;
3.	O processou versou, originariamente, acerca de representação formulada pela empresa Amende Comércio e Automação de Equipamentos Educacionais Ltda. EPP, em face da licitação promovida pela Universidade Federal da Bahia (UFBA) , Pregão Eletrônico n. 11/2019, cujo objeto consistiu no "Registro de Preços, pelo prazo de 12 (doze) meses, para eventual Aquisição de FERRAMENTAS E EQUIPAMENTOS DIDÁTICOS PARA ATENDER AS DEMANDAS DO INSTITUTO DE CIÊNCIA, TECNOLOGIA E INOVAÇÃO CAMAÇARI/BAHIA, conforme condições, quantidades, exigências e estimativas, inclusive as encaminhadas pelos órgãos e entidades participantes (quando for o caso) , estabelecidas neste edital".
4.	A representação foi conhecida e considerada procedente por meio do Acórdão 2570/2019-TCU-Plenário.
5.	A Universidade Federal da Bahia foi notificada em 5/11/2019 para cumprimento do item 9.2 da referida deliberação (peça 56) . 
6.	Em resposta à notificação, a unidade jurisdicionada acostou aos autos o Oficío 981/2019/GAB/UFBA, de 25/11/2019 (peça 57) .
7.	Analisada a resposta apresentada pela UFBA, a Selog propôs considerar cumpridas as determinações monitoradas e arquivar os presentes autos (instrução às peças 60 e 61) .
8.	Razão assiste à unidade instrutiva.
9.	A universidade informou a adoção das seguintes medidas:
a) cancelamento da homologação dos itens 12, 13 e 14 do Pregão SRP 11/2019, em 18/11/2019;
b) abertura de Ata Complementar a fim de habilitar a licitante Amende Comércio e Automação de Equipamentos Educacionais Ltda. (representante) ; e 
c) homologação e adjudicação dos itens 12, 13 e 14 (objeto da representação) à empresa em comento.
10.	As informações prestadas são confirmadas mediante extrato do Comprasnet de 25/11/2019 e resultado de julgamento publicado no Diário Oficial da União n. 227, de 25/11/2019, Seção 3 (peça 57, p. 2 a 4) .
11.	Posto isso, há de se concluir que restam cumpridas, por parte da Universidade Federal da Bahia, as determinações fixadas no item 9.2 do Acórdão 2570/2019-TCU-Plenário, relator Ministro Raimundo Carreiro.
12.	Ante o exposto, acolho a proposta da Selog, a qual integra as presentes razões de decidir, e voto no sentido de que seja adotado o Acórdão que ora submeto a este Colegiado.
TCU, Sala das Sessões Ministro Luciano Brandão Alves de Souza, em 12 de fevereiro de 2020.
RAIMUNDO CARREIRO 
Relator